# “搬迁”费用的处理

提问人：aaaafjq 时间：2013-01-23 15:32:22
请教各位版主： 客户的生产线已经不能满足其生产经营的需要，因此，客户放弃原有生产线，转而租赁另一家公司的生产线进行生产，并且对租赁的生产线进行了更新改造，原有部分设备也搬迁至租赁的生产线上安装并使用。这一过程中，客户发生了近 400 万元的费用，包括对租赁生产线的更新改造和原自有设备的搬迁费用。请问这些费用应当计入什么科目？？

回答人：chenyiwei
1 、原自有设备继续确认为固定资产（假设产权未转移，后续租赁结束时可以收回）。搬迁过程中发生的拆卸、运输、重新安装调试等支出在发生时计入损益。 2 、假设租用其他公司生产线属于经营租赁，且更新改造支出的受益期超过一年，则可以作为长期待摊费用——经营租赁改良支出，在预计受益期内摊销。

提问人：ycwl 时间：2013-02-12 18:50:57
回复 chenyiwei 的帖子
发生的装卸，运输等费用计入那个科目合适呢？管理费用？

回答人：chenyiwei
计入管理费用.